【裁判字號】    98,審訴,3373
【裁判日期】    980930
【裁判案由】    毒品危害防制條例
【裁判全文】
臺灣高雄地方法院刑事判決            98年度審訴字第3373號
公  訴  人  臺灣高雄地方法院檢察署檢察官
被      告  甲○○
                    （現另案於台灣高雄第二監獄執行中）
上列被告因違反毒品危害防制條例案件，經檢察官提起公訴（98
年度毒偵字第4061號），本院以簡式審判程序審理，判決如下：
    主  文
甲○○施用第一級毒品，累犯，處有期徒刑拾月。
    事  實
一、甲○○前因施用毒品案件，經本院以96年度毒聲字第531 號
    裁定送觀察、勒戒後，認有繼續施用毒品傾向，再以96年度
    毒聲字第1275號裁定令入戒治處所施以強制戒治，於民國97
    年5 月15日執行完畢釋放，並經臺灣高雄地方法院檢察署檢
    察官以97年度戒毒偵字第258 號不起訴處分確定。另因竊盜
    、贓物、詐欺案件，經本院分別判處有期徒刑6 月（經裁定
    減刑為有期徒刑3 月）、1 月15日、3 月確定，嗣經本院以
    97年度聲減字第1777號裁定定其應執行有期徒刑7 月，於97
    年5 月8 日裁定確定，於97年12月14日縮刑期滿執行完畢。
二、詎甲○○仍不知悔改，未能戒除毒癮，明知海洛因、甲基安
    非他命分係屬毒品危害防制條例第2 條第2 項第1 款、第2
    款所定之第一級、第二級毒品，不得持有、施用，竟基於施
    用第一級毒品海洛因及第二級毒品甲基安非他命之犯意，於
    98年5 月19日晚間某時許，在位於高雄市○○區○○路197
    號「固興飯店」507 號房中，以將海洛因、甲基安非他命加
    水置於針筒內注射身體之方式，同時施用第一級毒品海洛因
    及第二級毒品甲基安非他命1 次。嗣於同日晚間9 時15分許
    ，在上開房間內，因涉犯強盜等案件為警查獲，經警採尿送
    驗，檢驗結果呈甲基安非他命、可待因及嗎啡陽性反應，因
    而查知上情。
三、案經高雄市政府警察局新興分局移送臺灣高雄地方法院檢察
    署檢察官偵查起訴。
    理  由
一、被告甲○○所犯係死刑、無期徒刑、最輕本刑為3 年以上有
    期徒刑以外之罪，其於準備程序就前揭被訴事實為有罪之陳
    述，經受命法官告知簡式審判程序之旨，並聽取其與公訴人
    意見後，本院認無不得或不宜改依簡式審判程序進行之處，
    爰依刑事訴訟法第273 條之1 第1 項、第284 條之1 ，裁定
    本件由受命法官獨任進行簡式審判程序，合先敘明。
二、上揭事實，業據被告於本院審理時坦承不諱，且被告為警所
    採之尿液，經送檢驗結果，確呈嗎啡即海洛因代謝物及甲基
    安非他命陽性反應，有高雄市立凱旋醫院98年6 月5 日濫用
    藥物尿液檢驗報告（檢體編號：A98249號）、毒品尿液編號
    姓名對照表各1 紙在卷可稽。被告上開自白核與事實相符，
    自可採為認定事實之證據，其確有於上開時、地施用第一級
    毒品海洛因及第二級毒品甲基安非他命1 次之犯行，應堪認
    定。
三、按觀察、勒戒或強制戒治執行完畢釋放後，5 年內再犯第10
    條施用毒品之罪者，檢察官或少年法院（地方法院少年法庭
    ）應依法追訴或裁定交付審理，毒品危害防制條例第23條第
    2 項定有明文。本件被告前因施用毒品案件，經本院以96年
    度毒聲字第531 號裁定送觀察、勒戒後，因認有繼續施用毒
    品傾向，再以96年度毒聲字第1275號裁定令入戒治處所施以
    強制戒治，於97年5 月15日執行完畢釋放，並經臺灣高雄地
    方法院檢察署檢察官以97年度戒毒偵字第258 號為不起訴處
    分確定之事實，有臺灣高等法院被告前案紀錄表1 份附卷可
    參，其於強制戒治執行完畢釋放後，5 年內再犯本件施用毒
    品案件，依前開說明，應依法追訴。本件事證明確，被告犯
    行洵堪認定，應予依法論科。
四、核被告所為，係犯毒品危害防制條例第10條第1 項之施用第
    一級毒品罪、同條例第10條第2 項之施用第二級毒品罪。其
    持有第一級、第二級毒品之低度行為，分別為其施用之高度
    行為所吸收，均不另論罪。被告以一施用行為，同時施用第
    一級毒品及第二級毒品，係以一行為觸犯前開2 罪名，為想
    像競合犯，應依刑法第55條規定，從一重以施用第一級毒品
    罪處斷。又被告前有如事實欄所示犯罪科刑及執行情形，有
    上開前案紀錄表可按，其於受徒刑之執行完畢後，5 年以內
    故意再犯本件有期徒刑以上之罪，為累犯，應依刑法第47條
    第1 項加重其刑。本院審酌被告於觀察勒戒、強制戒治執行
    完畢釋放後，復犯本件施用毒品犯行，足見其惡習已深，未
    能體悟施用毒品對自己、家人造成之傷害及社會之負擔，自
    屬可議；惟念其犯後坦承犯行，及施用毒品本質上係屬戕害
    自身健康之行為，尚未直接危害他人，反社會性程度應屬較
    低等一切情狀，量處如主文所示之刑。至扣案之吸食器1 組
    及注射針筒2 支，非被告所有供犯本案施用毒品所用之物，
    經被告供述於卷（見本院卷第28頁背面）；再者，本院查無
    證據證明上開物品與本案被告施用毒品相關，亦非屬違禁物
    ，自不為沒收之諭知，併予敘明。
據上論斷，應依刑事訴訟法第273 條之1 第1 項、第299 條第1
項前段，毒品危害防制條例第10條第1 項、第2 項，刑法第11條
前段、第55條、第47條第1 項，判決如主文。
中    華    民    國    98    年    9     月    30    日
                  刑事第十庭  法  官  楊佩蓉
以上正本證明與原本無異。
如不服本判決應於收受判決後10日內向本院提出上訴書狀，並應
敘述具體理由。其未敘述上訴理由者，應於上訴期間屆滿後20日
內向本院補提理由書(均須按他造當事人之人數附繕本)「切勿逕
送上級法院」。
中    華    民    國    98    年    9     月    30    日
                              書記官  許珈綺
附錄本案判決論罪科刑法條：
毒品危害防制條例第10條
施用第一級毒品者，處6 月以上5 年以下有期徒刑。
施用第二級毒品者，處3 年以下有期徒刑。


司法院資訊處製作；財團法人民間司法改革基金會備份。
